---
output: github_document
---

<!-- README.md is generated from README.Rmd. Please edit that file -->

```{r, include = FALSE}
knitr::opts_chunk$set(
  collapse = TRUE,warning = FALSE, error = FALSE, message = FALSE,
  comment = "#>"
)
```

# Joice-Lindsay
### Carregando Pacotes
```{r}
library(tidyverse)
```


### Carregando as bases de dados individuas

```{r}
casa <- readr::read_rds("data/casa.rds")
citomeria <- readr::read_rds("data/citomeria.rds")
morf_mot_vig <- readr::read_rds("data/morf_mot_vig.rds")
```


### Análise de Citomeria de Fluxo

```{r}
cito_var <- names(citomeria[8:length(citomeria)])
for( i in seq_along(cito_var)){
  name_var <- cito_var[i]
  da <- citomeria %>% dplyr::select(grupo, coleta, touro, name_var)
  cat(" ====================== \n", name_var,"\n ====================== \n")
  names(da) <- c("grupo", "coleta", "touro", "y")
  da <- da %>% drop_na()
  grupo <- da %>%  pull(grupo)
  touro <- da %>%  pull(touro)
  coleta <- da %>%  pull(coleta)
  y <- da %>%  pull(y)
  ExpDes.pt::psub2.dic(grupo, coleta, touro,y,
                       sigF=.1, sigT = .1,
                       fac.names = c("grupo","coleta"))
}
```


### Juntando as bases de dados

```{r}
my_data_set <- left_join(citomeria,casa %>% 
                           select(-codigo,-nascim,-datacoleta,-salto),
                         by=c("grupo","touro","coleta"))
my_data_set <- left_join(my_data_set, morf_mot_vig %>% 
                           select(-codigo,-nascim,-datacoleta,-salto),
                         by=c("grupo","touro","coleta"))
```

### Gráficos ao longo do tempo

```{r}
my_variables <- names(my_data_set[8:length(my_data_set)])
for(i in seq_along(my_variables)){
  my_vari <- my_variables[i]
  da <- my_data_set %>% 
    select(grupo, coleta, touro, my_vari) %>% 
    rename("Y" = my_vari)

  my_plot <- da %>%
    group_by(coleta,grupo) %>% 
    summarise(y = mean(Y,na.rm=TRUE),
              n=n(),
              stderr = sd(Y,na.rm=TRUE)/sqrt(n)) %>% 
    ggplot(aes(x=coleta, y=y, fill=grupo)) +
    geom_col(position = "dodge",color="black") +
    theme_bw() +
    labs(x="Coleta", y=my_vari) +
    scale_fill_manual(values = c("lightgray","coral") ) +
    geom_errorbar(aes(ymin=y-stderr, ymax=y+stderr), width=.2,
                 position=position_dodge(.9))
  print(my_plot)
}
```

### Correlação CASA

```{r}
my_data_set %>% 
  filter(grupo=="C") %>% 
  drop_na() %>% 
  select(concdose:alh, -peso.x, -peso.y) %>% 
  cor() %>% 
  corrplot::corrplot()
```


```{r}
my_data_set %>% 
  filter(grupo=="C") %>% 
  drop_na() %>% 
  select(concdose:alh, -peso.x, -peso.y) %>% 
  cor() %>% 
  corrplot::corrplot()
```


### Correlação citomeria

```{r}
my_data_set %>% 
  filter(grupo=="C") %>% 
  drop_na() %>% 
  select(fitc_a_median_t0:o2_pi_a_m , -peso.x, -peso.y) %>% 
  select(ends_with("m")) %>% 
  cor() %>% 
  corrplot::corrplot()
```


```{r}
my_data_set %>% 
  filter(grupo=="T") %>% 
  drop_na() %>% 
  select(fitc_a_median_t0:o2_pi_a_m , -peso.x, -peso.y) %>% 
  select(ends_with("m")) %>% 
  cor() %>% 
  corrplot::corrplot()
```

### Correlação morfologia motilidadade e vigor

```{r}
my_data_set %>% 
  filter(grupo=="C") %>% 
  drop_na() %>% 
  select(conc:totais , -peso.x, -peso.y) %>% 
  cor() %>% 
  corrplot::corrplot()
```


```{r}
my_data_set %>% 
  filter(grupo=="T") %>% 
  drop_na() %>% 
  select(conc:totais , -peso.x, -peso.y) %>% 
  cor() %>% 
  corrplot::corrplot()
```


```{r}
touros <- my_data_set %>% pull(touro) %>% unique()
for( i in 1:length(touros)){
  dsa <- my_data_set %>%  filter(touro == touros[i]) %>% 
    select(fitc_a_median_t0:totais) 
  
  if(i == 1 ) {df <- apply(dsa, 2, sum,na.rm=TRUE)
  }else{
    dfa <- apply(dsa, 2, sum,na.rm=TRUE)
    df <- rbind(df,dfa)
  }
}
row.names(df) <- touros
```


### Análise de Agrupamento Hierárquico CASA

```{r}
da_pad<-vegan::decostand( df %>% as.data.frame() %>% 
                            select(concdose:alh), 
                          method = "standardize",
                          na.rm=TRUE)
da_pad_euc<-vegan::vegdist(da_pad,"euclidean") 
da_pad_euc_ward<-hclust(da_pad_euc, method="ward.D")
plot(da_pad_euc_ward, 
     ylab="Distância Euclidiana",
     xlab="Acessos", hang=-1,
     col="blue", las=1,
     cex=.6,lwd=1.5);box()
grupo<-cutree(da_pad_euc_ward,3)
```

### Componentes Principais
```{r}
# pca <-  prcomp(da_pad,scale.=T)
# # Autovalores
# eig<-pca$sdev^2
# print("==== Autovalores ====")
# print(round(eig,3))
# print("==== % da variância explicada ====")
# ve<-eig/sum(eig)
# print(round(ve,4))
# print("==== % da variância explicada acumulada ====")
# print(round(cumsum(ve),4)*100)
# print("==== Poder Discriminante ====")
# mcor<-cor(da_pad,pca$x)
# corrplot::corrplot(mcor)
# print("==== screeplot ====")
# screeplot(pca)
# abline(h=1)
# print("==== Gráfico Biplot ====")
# pc1V<-cor(da_pad,pca$x)[,1]/sd(cor(da_pad,pca$x)[,1])
# pc2V<-cor(da_pad,pca$x)[,2]/sd(cor(da_pad,pca$x)[,2])
# pc3V<-cor(da_pad,pca$x)[,3]/sd(cor(da_pad,pca$x)[,3])
# pc1c<-pca$x[,1]/sd(pca$x[,1])
# pc2c<-pca$x[,2]/sd(pca$x[,2])
# pc3c<-pca$x[,3]/sd(pca$x[,3])
# nv<-ncol(da)
# 
# bip<-data.frame(pc1c,pc2c,pc3c,touros)
# texto <- data.frame(
#   x = pc1V,
#   y = pc2V,
#   z = pc3V,
#   label = names(da_pad)
# )
# nomes <- touros
# graf<-bip %>% 
#   ggplot(aes(x=pc1c,y=pc2c,color=nomes))+
#   geom_point(aes(shape =nomes, color = nomes), size = 3)+ theme_minimal()+
#   scale_shape_manual(values=16:19)+
#   scale_color_manual(values=c("#009E73", "#999999","#D55E00", "#A6761D"))+
#   #annotate(geom="text", x=pc1V, y=pc2V, label=names(pc1V),
#   #            color="black",font=3)+
#   geom_vline(aes(xintercept=0),
#              color="black", size=1)+
#   geom_hline(aes(yintercept=0),
#              color="black", size=1)+
#   annotate(geom="segment",
#            x=rep(0,length(da)),
#            xend=texto$x,
#            y=rep(0,length(da)),
#            yend=texto$y,color="black",lwd=.5)+
#   geom_label(data=texto,aes(x=x,y=y,label=label),
#              color="black",angle=0,fontface="bold",size=4,fill="white")+
#   labs(x=paste("CP1 (",round(100*ve[1],2),"%)",sep=""),
#        y=paste("CP2 (",round(100*ve[2],2),"%)",sep=""),
#        color="",shape="")+
#   theme(legend.position = "top")
# print(graf)
# 
# print("==== Tabela da correlação dos atributos com cada PC ====")
# ck<-sum(pca$sdev^2>=0.98)
# tabelapca<-vector()
# for( l in 1:ck) tabelapca<-cbind(tabelapca,mcor[,l])
# colnames(tabelapca)<-paste(rep(c("PC"),ck),1:ck,sep="")
# pcat<-round(tabelapca,3)
# tabelapca<-tabelapca[order(abs(tabelapca[,1])),]
# print(tabelapca)
# 
# }
# }
```


### Análise de Agrupamento Hierárquico CITOMERIA

```{r}
    da_pad<-vegan::decostand( df %>% as.data.frame() %>% 
                               select(fitc_a_median_t0:o2_pi_a_m) %>% 
                                select(ends_with("m")), 
                      method = "standardize",
                      na.rm=TRUE)
    da_pad_euc<-vegan::vegdist(da_pad,"euclidean") 
    da_pad_euc_ward<-hclust(da_pad_euc, method="ward.D")
    plot(da_pad_euc_ward, 
         ylab="Distância Euclidiana",
         xlab="Acessos", hang=-1,
         col="red", las=1,
         cex=.6,lwd=1.5);box()
    grupo<-cutree(da_pad_euc_ward,3)
```
### Análise de Agrupamento Hierárquico MORFOLOGIA MOTILIDADE E VIGOR

```{r}
    da_pad<-vegan::decostand( df %>% as.data.frame() %>% 
                               select(conc:totais), 
                      method = "standardize",
                      na.rm=TRUE)
    da_pad_euc<-vegan::vegdist(da_pad,"euclidean") 
    da_pad_euc_ward<-hclust(da_pad_euc, method="ward.D")
    plot(da_pad_euc_ward, 
         ylab="Distância Euclidiana",
         xlab="Acessos", hang=-1,
         col="purple", las=1,
         cex=.6,lwd=1.5);box()
    grupo<-cutree(da_pad_euc_ward,3)
```
